【裁判字號】    95,訴,368
【裁判日期】    950614
【裁判案由】    違反毒品危害防制條例
【裁判全文】
臺灣屏東地方法院刑事判決               95年度訴字第368號
公  訴  人  臺灣屏東地方法院檢察署檢察官
被      告  甲○○
上列被告因違反毒品危害防制條例案件，經檢察官提起公訴（95
年度毒偵字第547 號），本院裁定改依簡式審判程序審理，判決
如下：
    主  文
甲○○連續施用第一級毒品，累犯，處有期徒刑壹年貳月。
    事  實
一、甲○○曾因施用毒品案件，經本院以89年度毒聲字第2789號
    裁定送臺灣屏東看守所附設勒戒處所施以觀察、勒戒後，經
    評定認為有繼續施用毒品之傾向，由本院以90年度毒聲字第
    232 號裁定送戒治處所施以強制戒治，嗣因強制戒治期滿6
    月，經臺灣屏東地方法院檢察署檢察官聲請停止強制戒治，
    由本院以90年度毒聲字第1821號裁定停止強制戒治付保護管
    束，惟甲○○於保護管束期間內，因違反保護管束情節重大
    ，經本院以91年度毒聲字第69號裁定撤銷停止強制戒治，令
    入戒治處所繼續施以強制戒治，於民國91年6 月8 日強制戒
    治執行完畢，並由臺灣屏東地方法院檢察署檢察官於同年6
    月10日以91年度戒毒偵字第135 號為不起訴處分確定。復因
    施用毒品案件，經臺灣屏東地方法院檢察署檢察官聲請強制
    戒治並提起公訴，刑責部分，由臺灣高等法院高雄分院以92
    年度上訴字第886 號判處應執行有期徒刑1 年6 月確定；強
    制戒治部分，由本院以92年度毒聲字第209 號裁定送戒治處
    所施以強制戒治後，嗣經本院以92年度毒聲字第1104號裁定
    停止強制戒治付保護管束，詎甲○○於保護管束期間內，再
    因施用毒品案件，經本院以92年度毒聲字第1618號裁定撤銷
    停止強制戒治，令入戒治處所繼續施以強制戒治，並經臺灣
    屏東地方法院檢察署檢察官提起公訴，刑責部分，由本院以
    92年度訴字第804 號判處有期徒刑7 月確定；強制戒治部分
    ，於93年1 月9 日毒品危害防制條例修正而停止處分。上開
    二案，經接續執行，94年7 月25日因縮短刑期假釋出監付保
    護管束，於95年1 月12日假釋期滿未經撤銷，以已執行論。
二、詎甲○○猶不知悔改，於強制戒治執行完畢釋放後之5 年內
    ，復基於施用第一級毒品海洛因之概括犯意，自95年1 月初
    某日起，至95年1 月24日上午某時許止，在屏東縣屏東市○
    ○里○○街15號住處內，以將海洛因摻水後以針筒注射血管
    之方式，連續施用海洛因多次。嗣於95年1 月27日12時2 分
    許，因毒品案為警持拘票拘提到案，經徵得其同意採集其尿
    液送驗，結果呈嗎啡陽性反應，始悉上情。
三、案經屏東縣警察局報告臺灣屏東地方法院檢察署檢察官偵查
    起訴。
    理  由
一、訊據被告甲○○對於上開犯罪事實坦承不諱，而被告於95年
    1 月24日經警查獲後採尿送驗，發現其尿液中確呈嗎啡陽性
    反應，有台灣檢驗科技股份有限公司檢驗報告1 紙在卷可證
    （警卷第17頁），是其有施用第一級毒品海洛因之事實，應
    可確信。又被告曾因施用毒品案件，經本院以89年度毒聲字
    第2789號裁定送臺灣屏東看守所附設勒戒處所施以觀察、勒
    戒後，經評定認為有繼續施用毒品之傾向，由本院以90年度
    毒聲字第232 號裁定送戒治處所施以強制戒治，嗣因強制戒
    治期滿6 月，經臺灣屏東地方法院檢察署檢察官聲請停止強
    制戒治，由本院以90年度毒聲字第1821號裁定停止強制戒治
    付保護管束，惟甲○○於保護管束期間內，因違反保護管束
    情節重大，經本院以91年度毒聲字第69號裁定撤銷停止強制
    戒治，令入戒治處所繼續施以強制戒治，於91年6 月8 日強
    制戒治執行完畢，並由臺灣屏東地方法院檢察署檢察官於同
    年6 月10日以91年度戒毒偵字第135 號為不起訴處分確定。
    復因施用毒品案件，經臺灣屏東地方法院檢察署檢察官聲請
    強制戒治並提起公訴，刑責部分，由臺灣高等法院高雄分院
    以92年度上訴字第886 號判處應執行有期徒刑1 年6 月確定
    ；強制戒治部分，由本院以92年度毒聲字第209 號裁定送戒
    治處所施以強制戒治後，嗣經本院以92年度毒聲字第1104號
    裁定停止強制戒治付保護管束，詎甲○○於保護管束期間內
    ，再因施用毒品案件，經本院以92年度毒聲字第1618號裁定
    撤銷停止強制戒治，令入戒治處所繼續施以強制戒治，並經
    臺灣屏東地方法院檢察署檢察官提起公訴，刑責部分，由本
    院以92年度訴字第804 號判處有期徒刑7 月確定；強制戒治
    部分，於93年1 月9 日毒品危害防制條例修正而停止處分之
    事實，有臺灣屏東地方法院檢察署刑案資料查註紀錄表、臺
    灣高等法院被告前案紀錄表在卷足憑，本件事證已明，被告
    於強制戒治執行完畢釋放後5 年內，施用第一級毒品之犯行
    足堪認定。
二、按海洛因為毒品危害防制條例所定之第一級毒品，是核被告
    所為，係犯毒品危害防制條例第10條第1 項之施用第一級毒
    品罪。其持有第一級毒品海洛因，嗣進而施用之，持有之低
    度行為應為施用之高度行為所吸收，不另論罪。又被告多次
    施用海洛因，時間密接，犯罪構成要件相同，顯係基於概括
    犯意為之，應依連續犯規定論處一罪，並加重其刑。又被告
    曾因毒品危害防制條例案件，經法院判處有期徒刑1 年6 月
    、7 月確定，於95年1 月12日假釋期滿未經撤銷，以已執行
    論之事實，有臺灣屏東地方法院檢察署刑案資料查註紀錄表
    、臺灣高等法院被告前案紀錄表在卷足憑，其於執行完畢後
    5 年內，再犯本件有期徒刑以上之罪，為累犯，應依刑法第
    47條規定加重其刑，並遞加重之。爰審酌被告前因施用毒品
    犯行，經觀察、勒戒及強制戒治後，仍故態復萌，再予施用
    毒品不輟，無視於毒品對於自身健康之戕害及國家對於杜絕
    毒品犯罪之禁令，並審酌被告施用毒品之次數、犯後坦承犯
    行，態度尚佳等一切情狀，量處如主文所示之刑。
據上論斷，應依刑事訴訟法第299 條第1 項前段、第273 條之1
第1 項、毒品危害防制條例第10條第1 項、刑法第11條前段、56
條、第47條，判決如主文。
本案經檢察官林吉泉到庭執行職務。
中    華    民    國    95    年    6     月    14    日
                  刑事第三庭    法  官  柯雅惠
以上正本證明與原本無異。
如不服本判決應於收受本判決送達後十日內向本院提出上訴書狀，
其未敘述上訴理由者，並得於提起上訴後十日內向本院補提理由
書狀（均須按他造當事人之人數附繕本）「切勿逕送上級法院」
                                書記官  唐淑嫻
中    華    民    國    95    年    6     月    14    日
附錄法條：
毒品危害防制條例第10條
施用第一級毒品者，處六月以上五年以下有期徒刑。
施用第二級毒品者，處三年以下有期徒刑。


司法院資訊處製作；財團法人民間司法改革基金會備份。
